---
author: "Elizabeth Borgognoni Souto"
date: "5/4/2020"
output: 
  html_document:
    theme: cerulean
    highlight: tango
    toc_float:
      collapsed: true
      smooth_scroll: true
---

```{r, echo = FALSE, message=FALSE, warning=FALSE}
# carregando pacotes para manipulação das planilhas
library("tidyverse")
library("janitor")
library("readxl")
library("DT")
```


### Leitura das planilhas, limpeza e escolha dos dados mais importantes:

#### Planilha de dados das faxinas do Pureco de 2018 a 2019
```{r, echo = FALSE, message=FALSE, warning=FALSE}
faxinas201819 <- read_xlsx("/home/elizemiku/Documents/PURECO-BAS/[2018-2019]GerenciamentodoAplicativo.xlsx", skip = 1, col_names = TRUE)

faxinas201819 <- faxinas201819 %>% 
  mutate(Data = as.numeric(Data), `Ocorreu?` = as.logical(`Ocorreu?`)) %>% 
  mutate(Data = excel_numeric_to_date(Data)) %>% 
  mutate_at(c("Cliente", "Endereço"), funs(ifelse(. == "-", NA, .))) %>% 
  select(c(1:11)) %>% rename(Comentarios = "...11") %>% 
  remove_empty("rows")
```


```{r, echo = FALSE}
datatable(faxinas201819, colnames = c('ID' = 1), class = 'cell-border stripe', 
          plugins = 'natural', extensions = c('Buttons'), 
          options = list(
            dom = 'Bfrtip',
            buttons = c('copy', 'csv', 'excel', 'pdf', 'print','colvis')))
```

#### Ideias para melhorar a planilha: 

Nas coluna Feedback cliente e Feedback mulher evitar colocar os dados como : **2,5 ~ 3,0** pois não é possível trabalhar com a análise nesse formato de nota, nesse caso, por exemplo, poderíam fazer uma média entre esses valores.



#### Planilha de dados das faxinas do Pureco de 2019 a 2020
```{r, echo = FALSE}
# faxinas201920 <- read_xlsx("/home/elizemiku/Documents/PURECO-BAS/[2019-2020]GerenciamentodoAplicativo.xlsx", sheet = 2, skip = 1, col_names = TRUE)
```

